臺灣高雄地方法院高雄簡易庭裁定　　　110年度雄秩字第230號
移送機關　　高雄市政府警察局新興分局
被移送人　　三發休閒會館（負責人：黃俊維）　

上列被移送人違反社會秩序維護法案件，經移送機關以民國110
年11月22日高市警新分偵字第11073752100 號移送書移送審理，
本院裁定如下：
    主      文
被移送人「三發休閒會館」之原負責人及受雇人，因執行業務而
犯刑法妨害風化罪，經判決有期徒刑以上之刑，處被移送人「三
發休閒會館」勒令歇業。
    事實及理由
一、移送意旨略以：
  ㈠潘鋒鳴自民國108 年間起擔任址設高雄市○○區○○○路00
    0 ○0 號「333 美容護膚中心」（商業登記名稱「三發休閒
    會館」）負責人；陳聰霄則自109 年12月16日起，受潘鋒鳴
    僱用擔任晚班櫃檯經理，負責招呼客人及收取服務費用。潘
    鋒鳴、陳聰霄共同基於意圖使女子與他人為猥褻行為而媒介
    、容留以營利之犯意聯絡，媒介、容留成年女服務生為不特
    定男客從事「半套」（俗稱「打手槍」，即撫摸男性生殖器
    官至射精）之猥褻行為，價格為每40分鐘收取新臺幣（下同
    ）1,800 元，潘鋒鳴從中抽取800 元，其餘由女服務生分得
    ，陳聰霄則領取日薪1,000 元。嗣於109 年12月30日4 時19
    分前某時，有案外人許竣淵前往該店消費，由陳聰霄向許竣
    淵介紹消費方式後帶至該店2 樓205 號包廂，並由陳聰霄媒
    介女服務生廖秀梅為男客許竣淵按摩其男性生殖器。嗣於同
    日4 時19分許，因許竣淵酒醉而與陳聰霄、陳聰霄之友人王
    子宜在該店發生肢體衝突（許竣淵、陳聰霄、王子宜涉犯傷
    害罪嫌，均另為不起訴處分），經警獲報前往處理，始查悉
    上情。
  ㈡案經移送機關移送臺灣高雄地方檢察署檢察官偵查起訴後，
    經本院刑事庭以110 年度簡字第24369 號刑事簡易判決處潘
    鋒鳴、陳聰霄共同犯圖利容留猥褻罪，個別處有期徒刑4 月
    及2 月。「三發休閒會館」嚴重破壞社會善良風俗情節重大
    ，爰依社會秩序維護法第18條之1 之規定，聲請裁處「三發
    休閒會館」勒令歇業等語。
二、按公司、有限合夥或商業之負責人、代表人、受雇人或其他
    從業人員，因執行業務而犯刑法妨害風化罪、妨害自由罪、
    妨害秘密罪，或犯人口販運防制法、通訊保障及監察法之罪
    ，經判決有期徒刑以上之刑者，得處該公司、有限合夥或商
    業勒令歇業，社會秩序維護法第18條之1 第1 項定有明文。
    觀諸條立法理由：「公司、有限合夥或商業之負責人、代表
    人、受雇人或其他從業人員，動輒利用該公司、商業名義犯
    刑法上妨害風化罪、妨害自由罪、妨害秘密罪，或犯人口販
    運防制法、通訊保障及監察法之罪，雖經判決有期徒刑以上
    之刑責，卻仍以原招牌繼續經營，已嚴重影響社會秩序及民
    眾觀感，必須予以遏止，以避免其死灰復燃。爰增訂本條規
    定得處該公司、有限合夥或商業勒令歇業之處罰，且不受刑
    法第76條所定之緩刑效力影響」，由上可知，增訂該條之目
    的在避免商業負責人等無視其等已遭刑事判決處罰，猶繼續
    使用該商業名義犯刑法妨害風化等罪，有害社會秩序及民眾
    觀感，遂予勒令歇業之處罰，避免再犯。
三、次按商業之經營有違反法律或法規命令，受勒令歇業處分確
    定者，應由處分機關通知商業所在地主管機關，廢止其商業
    登記或部分登記事項。商業登記法第7 條定有明文；復按商
    業有左類情事之一者，主管機關得依職權或據利害關係人之
    申請，撤銷其登記或部分登記事項，商業登記法第29條第1
    項亦有明文，意謂受撤銷登記處分之對象係為商業，非屬商
    業之負責人。準此，本案既經法院以違反社會秩序維護法而
    裁定勒令歇業處分者，並不因其商業之名稱、負責人之變更
    ，而排除上開法條之適用，仍須配合撤銷登記（經濟部87年
    7 月22日經商字第87216150號函意旨參照）。又商業登記法
    第2 條規定：「本法所稱商業，謂以營利為目的，以獨資或
    合夥方式經營之事業」，可知商業為一營利事業，每一個商
    業即營利事業有一個統一編號，就如同每一個自然人有一個
    身分證統一編號一般，而商號之負責人雖有變動，但該商號
    名稱所表彰之商業即營利事業並無更易，仍是同一，縱使主
    管機關因商業即營利事業之負責人變動，而發給申請人一紙
    新的營利事業登記證，但該申請人既沿用原商業之名稱及營
    利事業之統一編號，即非一新設立之商業，自應繼受該商業
    即營利事業之權利義務（最高行政法院92年度判字第95號判
    決意旨可參）。再依上述社會秩序維護法第18條之1 第1 項
    規定之立法目的，可知上述規定，係以公司、有限合夥或商
    業為主體所為之規範，即將該公司、有限合夥或商業負責人
    、受雇人及其他從業人員之行為視同該公司、有限合夥或商
    業之行為，而使該行為之效果歸於該公司、有限合夥或商業
    ，此自違反此款規定之效果，係以公司、有限合夥或商業為
    出發點，而為勒令停業處分之規範亦可得其佐證。
四、經查：
  ㈠被移送人「三發休閒會館」為獨資商號，其商業統一編號為
    「00000000」，乃於108 年6 月19日經高雄市政府核准設立
    以美容美髮服務業、按摩業等為營業項目，原由潘鋒鳴登記
    為負責人，嗣於110 年1 月26日變更負責人為黃俊維，有高
    雄市政府經濟發展局108 年12月10日高市經發商字第108620
    60300 號函及經濟部商工登記公示資料查詢服務在卷可稽（
    本院卷第20至22頁）。又被移送人「三發休閒會館」之原負
    責人潘鋒鳴、受雇人陳聰霄共同犯刑法第231 條第1 項圖利
    容留猥褻罪，業經本院刑事庭於110 年10月4 日以110 年度
    簡字第2436號刑事簡易判決個別處有期徒刑4 月及2 月等情
    ，有上開刑事判決附卷可稽（本院卷第1 至4 頁）。是被移
    送人「三發休閒會館」之原負責人潘鋒鳴、受雇人陳聰霄確
    有因執行業務違犯刑法妨害風化罪，經判決有期徒刑以上之
    刑，允無疑義。
  ㈡本件被移送人「三發休閒會館」雖將負責人由潘鋒鳴變更為
    黃俊維，然其商業名稱及營利事業統一編號並未變動，是該
    商號名稱所表彰之商業即營利事業即無更易，並不因其負責
    人變更而影響其主體之同一性，黃俊維取得系爭商業營利事
    業，既係基於轉讓自前手即潘鋒鳴而辦理變更登記取得，並
    非經核准原始設立而來，自應繼受前手所負之私法或公法上
    之義務。是以，被移送人「三發休閒會館」之原負責人及受
    雇人既因執行業務而犯刑法妨害風化罪，經判決有期徒刑以
    上之刑，仍以原招牌繼續經營，已嚴重影響社會秩序及民眾
    觀感，必須予以遏止，以避免其死灰復燃，爰依社會秩序維
    護法18條之1 規定，處被移送人「三發休閒會館」勒令歇業
    。
五、依社會秩序維護法第46條第1 項、第18條之1 第1 項，裁定
    如主文。
中    華    民    國   110    年    12    月    2     日
                  高雄簡易庭   法  官  陳安信
以上正本係照原本作成。
不服本裁定者，得於裁定書送達之翌日起五日內，以書狀敘明理
由，經本庭提起抗告。
中    華    民    國   110    年    12    月    2     日
                        書記官  蔡妮君